【裁判字號】    92,易,73
【裁判日期】    920716
【裁判案由】    家暴傷害等
【裁判全文】
臺灣嘉義地方法院刑事判決                            九十二年度易字第七三號
    公  訴  人  臺灣嘉義地方法院檢察署檢察官
    被      告  乙○○
    選任辯護人  劉榮村律師
右列被告因家庭暴力之傷害案件，經檢察官提起公訴（九十二年度調偵字第三九號）
，本院判決如左：
    主  文
乙○○違反法院依家庭暴力防治法第十三條所為禁止實施家庭暴力行為之裁定，處拘
役拾日，如易科罰金，以佰元折算壹日。
被訴傷害部分公訴不受理。
    事  實
一、乙○○與丙○○係夫妻關係，為家庭暴力防治法第三條第一款所稱之家庭成員，
    前因乙○○於民國八十九年十二月四日某時許，對丙○○實施身體上不法之侵害
    ，經本院於九十年十月二十三日以九十年家護字第二三五號，裁定乙○○不得對
    丙○○實施身體或精神上不法侵害及不得直接或間接對於丙○○騷擾等行為，詎
    於九十一年一月十二日下午五時許，丙○○前往乙○○所經營之嘉義縣朴子市永
    和里應菜埔一０九之三四號「永興汽車定位輪胎」工廠內，欲修理汽車時，兩人
    復因故發生爭吵，乙○○明知上開民事通常保護令之規定，竟仍基於傷害人身體
    之犯意（傷害部分業經丙○○撤回告訴，詳後述），徒手強捏丙○○雙手手臂，
    並推打丙○○前胸，致丙○○受有右手臂紅腫三乘三公分、左手臂紅腫二乘二公
    分及前胸挫傷等之傷害，而對丙○○實施身體上不法侵害，有違反上開保護令之
    行為。
二、案經丙○○訴請臺灣嘉義地方法院檢察署檢察官偵查起訴。
    理  由
一、訊據被告乙○○矢口否認右揭犯行，辯稱：當天伊完全沒有碰到丙○○云云；然
    查：前揭事實，業據告訴人丙○○指述：被告用雙手抓我兩手臂，將我拖趕出去
    ，他不讓我進去，我執意過去，他就推我（詳見九十一年七月九日訊問筆錄）等
    情歷歷，並經證人甲○○證述：伊父親先毆打母親胸部一下，然後捏母親的雙手
    ，母親一進家門就開始看傷，就給伊看，伊還幫母親擦藥（詳見本院九十二年二
    月二十六日訊問筆錄）等語明確；參以當時被告及告訴人於被告之辦公室內發生
    爭執一情，為被告所是認，並經證人即被告員工丁○○證述明確，而被告之辦公
    室空間狹小，門扇僅容一人出入，有被告所提出之照片三幀附卷可稽，兩人既有
    爭執，且告訴人執意進入辦公室，被告則欲離去之情形下，當有錯身或拉扯情形
    產生，被告所稱於告訴人進入辦公室後，伊就走出去，與告訴人完全沒有身體接
    觸等語，顯違常情。此外，復有告訴人之戶籍謄本、驗傷診斷書、本院九十年家
    護字第二三五號民事通常保護令各一紙附卷可稽，是被告所辯為避就之詞，不足
    採信，被告犯行堪予認定。
二、核被告乙○○所為，係犯家庭暴力防治法第五十條第一款違反法院依家庭暴力防
    治法第十三條所為禁止實施家庭暴力行為之違反保護令罪。爰審酌被告犯罪之動
    機、目的、犯罪時所受之刺激、被告與告訴人平日之關係、告訴人所受之傷害及
    被告犯後仍飾詞否認犯行等一切情狀，量處如主文所示之刑，並諭知易科罰金之
    折算標準，以資懲儆。
三、公訴意旨另以：被告乙○○於右揭時、地另基於傷害人身體之犯意，以手強捏丙
    ○○雙手手臂，並出手毆打丙○○前胸，致丙○○受有右手臂紅腫三乘三公分、
    左手臂紅腫二乘二公分及前胸挫傷等之傷害，因認被告亦涉有刑法第二百七十七
    條第一項傷害罪嫌。惟按告訴乃論之罪，告訴人於第一審辯論終結前得撤回其告
    訴；又告訴經撤回者，應諭知不受理之判決。刑事訴訟法第二百三十八條第一項
    、第三百零三條第三款定有明文。本件被告上開傷害犯行，經檢察官提起公訴，
    認為係犯刑法第二百七十七條第一項之罪嫌，依同法第二百八十七條之規定須告
    訴乃論，茲據告訴人丙○○於本院辯論終結前，具狀聲請撤回告訴，依照前開法
    條之規定，原應諭知不受理，惟公訴意旨認此部分與前開有罪部分有想像競合犯
    裁判上一罪之關係，爰不另為不受理之諭知，附此敘明。
據上論斷，應依刑事訴訟法第二百九十九條第一項前段，家庭暴力防治法第五十條第
一款，刑法第十一條前段、第四十一條第一項前段，罰金罰鍰提高標準條例第一條前
段、第二條，判決如主文。
本案經檢察官陳鈴香到庭執行職務
中    華    民    國      九十二      年      七      月      十六      日
                          臺灣嘉義地方法院刑事第一庭
                              審判長法  官  夏  金  郎
                                    法  官  劉  瓊  雯
                                    法  官  陳  俞  婷
右正本證明與原本無異。
如不服本判決，應於判決送達後十日內向本院提出上訴狀( 應附繕本 )。告訴人或被
害人如對於本判決不服者，應具備理由請求檢察官上訴，其上訴期間之計算係以檢察
官收受判決正本之日期為準。
中    華    民    國      九十二      年      七      月      二一      日
                                    書記官  李  彩  娥
附錄法條
家庭暴力防治法第五十條
違反法院依第十三條、第十五條所為之下列裁定者，為本法所稱之違反保
護令罪，處三年以下有期徒刑、拘役或科或併科新台幣十萬元以下罰金︰
一  禁止實施家庭暴力行為。
二  禁止直接或間接騷擾、接觸、通話或其他連絡行為。
三  命遷出住居所。
四  遠離住居所、工作場所、學校或其他特定場所。
五  命完成加害人處遇計畫：戒癮治療、精神治療、心理輔導或其他治療
    、輔導。


司法院資訊處製作；財團法人民間司法改革基金會備份。
